【裁判字號】    97,易,3808
【裁判日期】    971028
【裁判案由】    妨害自由
【裁判全文】
臺灣臺中地方法院刑事判決      九十七年度易字第三八０八號
公  訴  人  臺灣臺中地方法院檢察署檢察官
被      告  丙○○
                    樓
上列被告因妨害自由案件，經檢察官聲請簡易判決處刑（九十七
年度偵字第一八七三五號），及就同一事實移送併案審理（九十
七年度偵字第一七一二二號），本院臺中簡易庭認不宜以簡易判
決處刑，移由刑事庭依通常程序審理（九十七年度中簡字第二八
九四號），本院判決如下：
    主    文
丙○○以強暴妨害人行使權利，處罰金新臺幣伍仟元，如易服勞
役，以新臺幣壹仟元折算壹日；又以強暴妨害人行使權利，處罰
金新臺幣陸仟元，如易服勞役，以新臺幣壹仟元折算壹日。應執
行罰金新臺幣壹萬元，如易服勞役，以新臺幣壹仟元折算壹日。
    事    實
一、丙○○於民國九十七年三月間，受不知情之賴榮木委託處理
    賴榮所有位於臺中市○○區○○街五四號三樓之二房屋之出
    售事宜，詎其因認上開公寓大樓後方編號二號之機械式停車
    位，係屬賴榮木所有，且遭臺中市○○區○○街五四號四樓
    之二之住戶乙○○（已成年）停放佔用，未思以合法途徑解
    決上開糾紛，竟先、後二次分別起意，各自基於以強暴妨害
    人行使權利之強制罪犯意，於九十七年五月三日下午三、四
    時許、同年月十五日下午三時餘許，分別以將鐵鍊一條鉤住
    上開內有乙○○停放、使用之車牌號碼二五八五─ＨＵ號自
    用小客車一部之停車位二旁之鐵桿，並在鐵鍊勾住鐵桿之二
    處，再以鎖頭上鎖之強暴方式，使停放在上開停車位內之乙
    ○○使用之車輛，因遭前開懸空之鐵鍊阻隔而無法駛出，妨
    害乙○○使用上開自用小客車之權利共計二次。
二、案經乙○○訴請臺灣臺中地方法院檢察署檢察官偵查後聲請
    簡易判決處刑，及由臺中市警察局第五分局報請臺灣臺中地
    方法院檢察署檢察官偵查後移送併案審理，由本院改依通常
    程序審理。
    理    由
一、本件被告丙○○所犯係屬刑事訴訟法第三百七十六條第一款
    所列之罪，本院爰依同法第二百八十四條之一之規定行獨任
    審判。又有關以下所引用被告以外之人於審判外之言詞或書
    面陳述，而不符合刑事訴訟法第一百五十九條之一至第一百
    五十九條之四之規定者，業經公訴人及被告於本院審理時明
    示同意作為證據，且均經本院於審理時當庭直接提示而為合
    法之調查，公訴人及被告均未於言詞辯論終結前聲明異議，
    本院審酌前開證據作成或取得之狀況，並無非法或不當取證
    之情事，且亦無顯不可信之情況，故認為適當而均得以作為
    證據，是前開證據依刑事訴訟法第一百五十九條之五之規定
    ，均具有證據能力，先予敘明。
二、訊據被告丙○○對於上揭事實坦承不諱，且經證人即告訴人
    乙○○於本院審理時證述綦詳，復有證人賴榮木於偵訊時之
    證述、建物所有權狀、建物登記第二類謄本、土地所有權狀
    、建物所有權狀、不動產買賣契約書、授權書各一份及照片
    共計十幀在卷可佐，本件事證明確，被告上開二次強制罪犯
    行均洵足認定。
三、按刑法第三百零四條第一項所稱之「強暴」，係廣義指直接
    或間接對人行使之有形力而言，不問其對人之身體或財物為
    之，但以對特定人為必要。查被告先、後二次分別起意，各
    於九十七年五月三日下午三、四時許、同年月十五日下午三
    時餘許，分別以將鐵鍊一條鉤住上開內有告訴人乙○○停放
    、使用之車牌號碼二五八五─ＨＵ號自用小客車一部之停車
    位二旁之鐵桿，並在鐵鍊勾住鐵桿之二處，再以鎖頭上鎖之
    方式，使停放在上開停車位內之告訴人乙○○使用之車輛，
    因遭前開懸空之鐵鍊阻隔而無法駛出，其行為已該當於前開
    強制有形力之「強暴」要件。是核被告上開二行為，均係犯
    刑法第三百零四條第一項之以強暴妨害人行使權利罪（刑法
    第三百零四條第一項之法定罰金刑，依刑法施行法第一條之
    一第一項、第二項前段之規定，其貨幣單位為新臺幣，且就
    其所定數額提高為三十倍，附為敘明）。又臺灣臺中地方法
    院檢察署九十七年度偵字第一七一二二號移送併辦部分，與
    聲請簡易判決處刑部分為同一事實，本院自應併為審理。再
    被告所犯上開二罪間，犯意各別，應予分論併罰（聲請簡易
    判決處刑書未載明被告前開二行為之罪數關係，惟業經蒞庭
    檢察官於本院審理時補充陳明被告上開二行為，係屬應予併
    罰之數罪關係）。爰審酌被告之素行、犯罪之動機、目的、
    先、後二次以強暴妨害人行使權利之手段、對告訴人乙○○
    所生之損害及被告犯罪後坦承犯行，態度尚屬良好等一切情
    狀，就其所為上開二次犯行，分別量處如主文所示之刑，並
    各諭知易服勞役之折算標準，及定其應執行刑，並諭知易服
    勞役之折算標準，以示懲儆。
據上論斷，依刑事訴訟法第四百五十二條、第二百九十九條第一
項前段，刑法第三百零四條第一項、第四十二條第三項、第五十
一條第七款，刑法施行法第一條之一第一項、第二項前段，判決
如主文。
本案經檢察官甲○○到庭執行職務
中    華    民    國  九十七  年    十    月  二十八  日
                  刑事第十五庭  法  官  李雅俐
上正本證明與原本無異。
如不服本判決，應於收受送達後10日內向本院提出上訴書狀（應
敘述具體理由並附繕本）。
上訴書狀如未敘述理由，應於上訴期間屆滿後20日內補提理由書
於本院。
                                書記官  莊金屏
中    華    民    國  九十七  年    十    月  二十八  日
附錄論罪科刑法條：
刑法第三百零四條：
以強暴、脅迫使人行無義務之事或妨害人行使權利者，處三年以
下有期徒刑、拘役或三百元以下罰金。
前項之未遂犯罰之。
刑法施行法第一條之一：
中華民國九十四年一月七日刑法修正施行後，刑法分則編所定罰
金之貨幣單位為新臺幣。
九十四年一月七日刑法修正時，刑法分則編未修正之條文定有罰
金者，自九十四年一月七日刑法修正施行後，就其所定數額提高
為三十倍。但七十二年六月二十六日至九十四年一月七日新增或
修正之條文，就其所定數額提高為三倍。


司法院資訊處製作；財團法人民間司法改革基金會備份。
